【裁判字號】    94,勞訴,76
【裁判日期】    950411
【裁判案由】    給付獎金
【裁判全文】
臺灣臺北地方法院民事判決              94年度勞訴字第76號
原      告  乙○○
            丁○○
共      同
訴訟代理人  陳朝和律師
被      告  更宇科技股份有限公司
法定代理人  甲○○
被      告  康全電訊股份有限公司
                        樓之1.
法定代理人  甲○○
共      同
訴訟代理人  黃瑞真律師
上列當事人間請求給付獎金事件，經臺灣板橋地方法院裁定移轉
管轄前來，本院於民國九十五年三月二十八日言詞辯論終結，判
決如下：
    主    文
被告更宇科技股份有限公司應給付原告乙○○新台幣肆佰貳拾貳
萬零伍佰肆拾陸元及自民國94年8月11日起至清償日止，按週年
利率5%計算之利息。
被告更宇科技股份有限公司應給付原告丁○○新台幣壹佰零壹萬
捌仟貳佰拾伍元及自民國94年8月11日起至清償日止，按週年
利率5%計算之利息。
原告其餘之訴均駁回。
訴訟費用由被告更宇科技股份有限公司負擔。
本判決第1項於原告乙○○以新台幣壹佰肆拾萬柒仟元或同面額
之銀行可轉讓定期存單供擔保後，得假執行。但被告更宇科技股
份有限公司如以新台幣肆佰貳拾貳萬零伍佰肆拾陸元或同面額之
銀行可轉讓定期存單為原告乙○○預供擔保後，得免為假執行。
本判決第2項於原告丁○○以新台幣拾肆萬元或同面額之銀行
可轉讓定期存單供擔保後，得假執行。但被告更宇科技股份有限
公司如以新台幣壹佰零壹萬捌仟貳佰拾伍元或同面額之銀行可
轉讓定期存單為原告丁○○預供擔保後，得免為假執行。
原告其餘假執行之聲請均駁回。
    事實及理由
一、本件原告起訴原僅列更宇科技股份有限公司（下稱更宇公司
    ）為被告，其起訴聲明原求為判決命：(一)被告應給付原告乙○○新台幣（以下同）422萬546元、給付原告丁○○101萬
    8,235元，及均自起訴狀繕本送達翌日起至清償日止，按年
    息5%計算之利息。(二)請准以現金或銀行可轉讓之定期存款單
    為擔保宣告假執行。嗣於起訴後訴訟繫屬中之94年8月4日具
    狀追加康全電訊股份有限公司（下稱康全公司）為共同被告
    ，並將其聲明改為：(一)被告更宇公司應給付原告乙○○1,08
    5元，給付原告丁○○858元，及均自起訴狀送達翌日起至清
    償日止，按年息5%計算之利息。(二)被告康全公司應給付原告
    乙○○421萬9,461元，給付原告丁○○101萬7,377元，及均
    自起訴狀送達翌日起至清償日止，按年息5%計算之利息。(三)
    前二項判決，請准以現金或銀行可轉讓之定期存款單為擔保
    宣告假執行（見本院卷第78頁）。復於95 年1月16日具狀將
    聲明改為：(一)被告更宇公司及康全公司應共同給付原告乙○○422萬546元，共同給付原告丁○○101萬8,235元，及均自
    起訴狀送達翌日（按即民國94年8月11日）起至清償日止，
    按年息5%計算之利息。(二)請准以現金或銀行可轉讓之定期存
    款單為擔保宣告假執行（見本院卷第246至247頁）。經核，
    原告於94年8月4日追加原非當事人之康全公司為當事人，且
    變更應受判決事項之聲明（利息部分則屬減縮應受判決事項
    之聲明），被告並表示無意見，而為本案之言詞辯論，依民
    事訴訟法第255條第1項第3款、第2項之規定，尚無不合；原
    告另於95年1月23日變更應受判決事項之聲明，雖被告表示
    不同意（見本院272頁），惟既未妨礙被告之防禦及本件訴
    訟之終結，依同法第255條第1項第7款之規定，亦無不合。
    均先予敘明。
二、原告主張：其二人原均任職被告康全公司，嗣被告更宇公司
    於92年1月間成立後，其等即奉被告康全公司指派至被告更
    宇公司任職，原告乙○○擔任更宇公司網路業務一處處長，
    負責督導原告丁○○及訴外人葉倩秀等人所推廣之系統整合
    業務，惟伊等仍支領被告康全公司薪資。92年1月14日，被
    告更宇公司業務副總經理蔣立書與業務部門員工分別簽訂「
    2003年承諾利潤及激勵獎金辦法」，約定原告乙○○、丁○○及訴外人葉倩秀承諾利潤金額分別為1,493萬1,000元、1,
    228萬5,000元及926萬1,000元，若其等達到承諾利潤金額之
    80%即發給獎金，獎金計算基礎如下：達到承諾金額之80%-1
    00%者，按承諾金額的5%計算；達到承諾金額之101%-120%者
    ，承諾金額部分按承諾金額的5%計算，超過部分按5.5%計算
    ；達到承諾金額之121%-150%者，承諾金額部分按承諾金額
    的5%計算，超過部分按6%計算；達到承諾金額之151%-180%
    者，承諾金額部分按承諾金額的5%計算，超過部分按金額的
    6.5%計算；達到承諾金額之181%以上者，承諾金額部分按承
    諾金額的5%計算，超過部分按金額的7%計算；而所謂承諾利
    潤，即毛利扣除業務費用（包括招待客戶費用、出差費、交
    通費、行動電話費）、呆帳及罰款（出貨至領款超過90天者
    之利息）後之金額。而原告丁○○92年之業績扣除毛利、業
    務費用及罰款後之利潤為3,700萬0,301元、訴外人葉倩秀92
    年之業績扣除毛利、業務費用及罰款後之利潤為9,327萬8,0
    42元，因該二人之利潤係分別與原告乙○○共同努力所得，
    故該二人利潤之一半即應為原告乙○○所有，此有該二人所
    簽切結書可稽，故原告乙○○之利潤金額為6,513萬9,171.5
    元（18,500,150.5元+46,639,021元），扣除公司通知費用
    57萬9,655元後，淨利潤為6,455萬9,516.5元，已超過其承
    諾金額之181%以上，其獎金應為422萬546元（14,931,000x5
    %+《64,559,516.5-14,931,000》x7%）；而原告丁○○之利
    潤金額為1,850萬150.5元，已超過其承諾金額之151%以上，
    其獎金應為101萬8,235元（12,285,000x5%+《18,500,150.5
    -1 2,285,000》x6.5%）。詎被告更宇公司先後承諾將於93
    年5月間及93年7月5日後發放前揭獎金，惟屆期均未給付，
    雖經調解仍無效果。爰依「2003年承諾利潤及激勵獎金辦法
    」及被告更宇公司董事長甲○○於93年6月7日之承諾書提起
    本件訴訟，請求被告給付積欠之獎金等語。並聲明：(一)被告
    更宇公司及康全公司應共同給付原告乙○○422萬546元、共
    同給付原告丁○○101萬8,235元，及均自起訴狀送達翌日（
    即94年8月11日）起至清償日止，按年息5%計算之利息。(二)
    請准以現金或銀行可轉讓之定期存款單為擔保宣告假執行。
三、被告則以：「2003年承諾利潤及激勵獎金辦法」係原告等人
    與被告更宇公司分別簽訂，而被告康全公司與更宇公司為不
    同權利主體，被告康全公司自毋庸受被告更宇公司獎金制度
    之拘束。而被告康全公司各項獎金之發放，均係以發放時「
    仍在職」之員工為發放對象，原告等既自92年11月間已任職
    被告更宇公司，自不得以對被告更宇公司之請求向被告康全
    公司主張。且「2003年承諾利潤及激勵獎金辦法」僅係作為
    調整原告等2004年薪資之參考依據，不得據以請求業績獎金
    ；縱原告等得據該辦法向伊等請求業績獎金，原告等亦因未
    達成承諾業績而不得請求給付業績獎金。原告提出之切結書
    僅係平分「被告更宇公司92年度之利潤金額」，並非債權讓
    與之書面，且伊等並未接獲任何債權讓與之通知，原告乙○○自不得據此請求原告丁○○及訴外人葉倩秀之業績獎金等
    語，資為抗辯。並聲明：(一)原告之訴及假執行之聲請均駁回
    。(二)如受不利之判決，被告願提供現金或等值銀行可轉讓定
    期存單供擔保，請准宣告免為假執行。
四、兩造不爭執之事實：
（一）被告更宇公司與被告康全公司為二各自獨立之法人。
（二）原告乙○○、丁○○二人原均任職被告康全公司，嗣被告
      更宇公司成立後即轉任至被告更宇公司任職。原告乙○○
      擔任被告更宇公司網路業務一處經理，負責督導原告丁○○及訴外人葉倩秀等人所推廣之系統整合業務。
（三）被告更宇公司於92年1月14日分別與原告簽訂「2003年承
      諾利潤及激勵獎金辦法」（業績獎金說明書）。
（四）「2003年承諾利潤及激勵獎金辦法」（業績獎金說明書
      ）、連署申請書、承諾書、公告、離職證明書為真正。
五、得心證之理由：
    本件兩造主要之爭執點應在於：(一)原告得否依據「2003年承
    諾利潤及激勵獎金辦法」（業績獎金說明書）及93年6月7日
    被告更宇公司董事長甲○○之承諾書向被告康全公司請求業
    績獎金？(二)原告丁○○、乙○○二人於何時任職被告更宇公
    司？(三)被告更宇公司與原告丁○○、乙○○二人簽訂之「
    2003年承諾利潤及激勵獎金辦法」（業績獎金說明書）是否
    約定將原告任職於康全公司之業績算入？(四)原告乙○○得否
    據切結書主張原告丁○○及訴外人葉倩秀二人利潤之一半為
    其所有，進而請求業績獎金？(五)原告丁○○及訴外人葉倩秀
    之業績是否均達到其承諾利潤？各得領取之獎金金額為何？
（一）被告更宇公司與被告康全公司為二各自獨立之法人，經分
      別設立登記在案，有更宇公司及康全公司之公司基本資查
      詢在卷可稽（見臺灣板橋地方法院94年度勞訴字第3號卷
      第6、9頁），並為兩造所不爭，堪認為真正。按更宇公司
      及康全公司既為不同權利義務主體，各自所為法律行為之
      效力並不當然及於另一法人。查，本件原告丁○○、乙○○二人據以向被告康全公司請求業績獎金之「2003年承諾
      利潤及激勵獎金辦法」（業績獎金說明書），乃原告乙○○、丁○○與被告更宇公司於92年1月14日分別簽訂，為
      原告所不否認，足見被告更宇公司董事長甲○○雖於93年
      6月7日另立承諾書承諾原告二人於92年任職康全公司期間
      之利潤及業務獎金亦算入更宇公司所發業績獎金等情，惟
      其權利義務關係亦僅存於原告與被告更宇公司之間，並不
      因此而得拘束被告康全公司或使康全公司負擔該項義務。
      從而，原告主張依據其與被告更宇公司簽訂之「2003年承
      諾利潤及激勵獎金辦法」（業績獎金說明書）及更宇公司
      董事長甲○○書立之承諾書，而請求被告康全公司給付業
      績獎金云云，自非有據。綜上，原告丁○○、乙○○主張
      其於92年1月至92年10月期間同時與被告康全公司有僱傭
      契約關係云云，與其等之主張不符，尚無可取。
（二）原告乙○○、丁○○主張其二人係自92年1月間被告更宇
      公司成立後奉被告康全公司指派至更宇公司任職，惟被告
      更宇公司則辯稱原告係於92年11月間起始任職更宇公司，
      並提出原告與更宇公司簽訂之勞動契約書及原告之扣繳憑
      單2件為證，為原告所不爭。經查，原告與被告更宇公司
      簽訂之勞動契約書，訂約日期雖均係92年11月1日，並均
      載明甲方（按即更宇公司）自92年11月1日起僱用乙方（
      按即原告）（見本院卷第54至第57頁），並有原告乙○○
      、丁○○二人扣繳憑單記載91年12月至92年11月之薪資係
      由被告康全公司給付等情，固為原告所不爭執。惟查，稱
      僱傭契約者僅須當事人約定，一方於一定或不定之期限內
      為他方服勞務，他方給付報酬之契約，即足當之，並不以
      書面訂定為必要（民法第482條規定參照）。而查，據被
      告所提原告乙○○及丁○○92年業績計算表所載，原告乙○○於更宇公司之銷售業績中，有銷貨「發票日期為92年
      6月30日、收款日期為92年7月23日」之記載（見本院卷第
      110頁），原告丁○○於更宇公司之銷售業績中，亦有銷
      貨「出貨日為92年6月19及24日、發票日期為92年6月30日
      、收款日期為92年7月25日」之記載（見本院卷第113頁）
      ，顯見原告乙○○、丁○○二人於92年11月1日前即確有
      為更宇公司服勞務之事實，其等主張係自92年1月間即被
      調派至更宇公司服務等語，似非虛妄；再參酌原告乙○○
      、丁○○二人所提出、而為被告更宇公司所不爭執為真正
      之離職證明書記載，乙○○、丁○○之任用日期及離職日
      期分別載明自90年4月2日起至93年9月17日止、自91年2月
      20日起至93年6月15日止任職被告更宇公司（見本院卷第
      81頁、第107頁），及原告丁○○、乙○○二人於92年1月
      14日即與被告更宇公司簽訂「2003年承諾利潤及激勵獎金
      辦法」（業績獎金說明書）等情（見臺灣板橋地方法院三
      重簡易庭93年重勞調字第40號卷第7至9頁），足見原告主
      張係自92年1月間即與被告更宇公司有僱傭契約關係，及
      上開僱傭契約是事後補簽等語，顯屬有據。綜上，原告丁○○、乙○○主張其於92年1 月至92年10月期間同時與被
      告康全公司有僱傭契約關係云云，雖與其等之主張不符，
      而無可取，惟其等主張上開期間與被告更宇公司存在有僱
      傭契約關係等語，則屬可取。被告更宇公司辯稱原告均係
      92年11月始受伊僱用，上開離職證明書所載到職日僅作為
      計算退休金之用云云，則無可取。
（三）查「2003年承諾利潤及激勵獎金辦法」（業績獎金說明書
      ）雖未明文約定將原告任職於康全公司之92年業績算入，
      為原告所不爭。經查，據被告康全公司、更宇公司之股份
      有限公司變更登記表之記載，康全公司與更宇公司之董事
      長均為甲○○、更宇公司已發行股份550萬股均為康全公
      司百分之百所投資（見本院卷第41至44頁），另據勤業眾
      信會計師事務所93年8月26日出具之「康全電訊股份有限
      公司財務報表暨會計師查核報告」民國九十二年度（重編
      後）（附列民國九十一年度（重編後）比較資料第17頁所
      載，康全公司投資更宇公司之投資比例亦高達98.68%（見
      本院卷第160頁），顯見更宇公司幾由康全公司所全部投
      資；況被告自陳更宇公司係於92年2月19日始核准設立，
      是於該日期之前，原即不得列有任何員工薪資等之支出，
      故於更宇公司核准設立前，兩公司間財務互通，其一公司
      員工之薪資、獎金由另一公司負擔，即非無可能，且與原
      告與更宇公司存在僱傭關係並無影響。丁○○、乙○○二
      人與被告更宇公司更早於92 年1月14日即簽訂該「2003年
      承諾利潤及激勵獎金辦法」（業績獎金說明書），另據被
      告所提原告乙○○及丁○○92年業績計算表，原告二人於
      92年間所為業績大部分均係列在被告康全公司銷售額項下
      （見本院卷第108頁至第116 頁），足見原告二人與被告
      更宇公司簽訂「2003年承諾利潤及激勵獎金辦法」（業績
      獎金說明書）時，自不可能僅就其於更宇公司之業績而為
      約定，而置康全公司之業績於不顧；再參以被告更宇公司
      董事長甲○○另於93年6月7日亦出具承諾書，提及俟康全
      公司結算出利潤及業務獎金後即開立支票（見本院卷第23
      至25頁）等情，足見原告主張因93年6月7日書立承諾書時
      ，康全公司的利潤還在計算，甲○○承諾在七月五日給付
      ，被告更宇公司有承擔康全公司九十二年度業績獎金債務
      的意思表示，原告丁○○、乙○○二人與被告更宇公司簽
      訂之「2003年承諾利潤及激勵獎金辦法」（業績獎金說明
      書）業約定將原告任職於康全公司之92年業績算入等語，
      即屬可取。
（四）按債權人得將債權讓與於第三人；債權之讓與，非經讓與
      人或受讓人通知債務人，對於債務人不生效力。為民法第
      294條本文、第297條前段所明定。查，原告乙○○主張原
      告丁○○及訴外人葉倩秀二人利潤金額之一半為其所有，
      業據其提出切結書2件為證（見本院卷第10、11頁），雖
      為被告所否認。惟原告丁○○並不否認上情，而訴外人葉
      倩秀讓與債權部分，既經將債權之讓與通知債務人即被告
      更宇公司，參照民法第298條規定，縱未為讓與或讓與無
      效，債務人即被告仍得以其對抗受讓人之事由，對抗讓與
      人。且前項通知，非經受讓人之同意，不得撤銷。足見葉
      倩秀確已將其得對於被告據以計算業績獎金之利潤金額之
      二分之一讓與原告乙○○，被告徒予否認，並無可取。而
      原告丁○○及訴外人葉倩秀二人將其利潤金額之一半讓與
      原告乙○○乙事，業經原告記載於起訴狀送達予被告，自
      與依前揭讓與通知之規定相符，而生債權讓與之效力。原
      告丁○○及訴外人葉倩秀關於被告更宇公司「利潤金額」
      之1/2業已移轉為原告乙○○所有。至原告得請求之金額
      究為若干。查，因上開「更宇公司92年度之利潤金額」僅
      係計算原告丁○○及訴外人葉倩秀利潤（業務）金額之數
      字（依據），並非債權本身，核其等之真意應係以「原告
      丁○○及訴外人葉倩秀92年度計算所得領取之業績獎金」
      ，即原告丁○○及訴外人葉倩秀關於被告更宇公司之業績
      獎金債權之1/2讓與原告乙○○，故原告乙○○自得向被
      告更宇公司請求原告丁○○及訴外人葉倩秀92年度業績獎
      金之二分之一。
（五）按依兩造所不爭之「2003年承諾利潤及激勵獎金辦法」（
      業績獎金說明書）約定，除約定原告丁○○及訴外人葉倩
      秀之承諾利潤金額分別為1,228萬5,000元及926萬1,000元
      外，另約定：「利潤=毛利-業務費用（包括招待客戶費用
      、出差費、交通費、行動電話費）-呆帳-出貨至領款超過
      90 天者之利息。若未達到承諾利潤金額之80%時，將不計
      發激勵獎金。激勵獎金辦法：達到承諾金額之80 %-100%
      者，按承諾金額的5%計算；達到承諾金額之101%-1 20%者
      ，承諾金額部分按承諾金額的5%計算，超過部分按5.5%計
      算；達到承諾金額之121%-150%者，承諾金額部分按承諾
      金額的5%計算，超過部分按6%計算；達到承諾金額之151%
      -180%者，承諾金額部分按承諾金額的5%計算，超過部分
      按金額的6.5%計算；達到承諾金額之181%以上者，承諾金
      額部分按承諾金額的5%計算，超過部分按金額的7%計算。
      」（見本院卷第8、9、47、48頁）。從而，本件判斷原告
      丁○○及訴外人葉倩秀是否達到其承諾利潤及計算其得獲
      取之獎金金額多少，自應以前揭辦法為據。經查：
   1、本件被告提出原告乙○○、丁○○及訴外人葉倩秀之業績
      獎金計算表、更宇公司、康全公司營業毛利概況表（見本
      院卷第108頁至第116頁、第132至第第136頁），據以辯稱
      原告二人及訴外人葉倩秀均未達獎金請領標準，無獎金請
      求權存在云云。惟查：製作前揭資料之財務部資深管理師
      即證人丙○○於本院94年12月27日言詞辯論期日證稱略以
      ：「... 結算BU2000（按，即更宇公司用康全名義接單之
      業績）在康全的利潤，結算成本之標準與業務計算之方式
      不同，康全不是以進價為成本，而是以標準成本計算，更
      宇公司的業務是以實際買進來的價錢計算成本。」（見本
      院卷第231頁）、「... 葉倩秀數字雖然有達到，但是董
      事長說，在結算那時錢還沒有收進來，視同業績沒有，扣
      除這部分他還是不能領到獎金。」（見本院卷第232頁）
      、「... （為何最後版本丁○○勞務收入有好多筆都沒有
      紀錄金額？例如第2頁第11行及第21行、第3頁第7行？）
      那是93年出貨，我們是算92年的東西，所以要將這個剔除
      ，所以之前放入是不正確的...。（同上第2頁第42行，備
      用料放在公司倉庫裡，為何算成成本？）... 要備多少料
      在客戶那裡，... 不能將未來成本算在別人身上，所以要
      將這部分成本扣除，我徵詢董事長意見後列上去。...
      （用料變更有1472萬多元，是誰要列入的？）... 這也是
      董事長指示列入。」（見本院卷第235頁）、「... （葉
      倩秀部分，第1頁第15欄有GODS五百多萬，遞延到93年成
      本？）我們抓取資料到92年，有依些成本遞延到93年出現
      ，例如廠商請款...。因為他們計算的計算不是依據一般
      會計標準，是當年銷售收入，當年有開立發票，當年有收
      到錢才算入獎金...。董事長告訴我一個標準，是當年收
      到錢才列入當年收到的訂單...。激勵獎金辦法裡面沒有
      定義要收到錢，是董事長告訴我的。」（見本院卷第236
      頁）等語觀之，顯見被告更宇公司既非依據前揭「2003年
      承諾利潤及激勵獎金辦法」所示方法計算，其辯稱依據前
      揭業績獎金計算表、營業毛利概況表，原告二人及訴外人
      葉倩秀未達獎金請領標準，無獎金請求權存在云云，即非
      可取。
   2、關於原告所提原證3「乙○○、丁○○及葉倩秀業績暨費
      用計算表（見本院卷第12頁至第22頁），亦據證人丙○○
      到庭證稱略以：「... 原證3部分，當時做了很多版本，
      可能是當時的一種版本，出來之後業務會跟他們主管討論
      ... （見本院卷第236頁）。... 這些是承諾書之前做的
      標準，也是總經理告訴我如何跟業務談的標準...。」（
      見本院卷第236頁）。足見上開「乙○○、丁○○及葉倩
      秀業績暨費用計算表係被告更宇公司交予原告之資料，原
      告主張執以為與被告更宇公司洽談之計算標準，自屬有據
      ；況嗣後復由被告更宇公司之董事長甲○○出具承諾書承
      諾在卷，嗣後再否定上開計算表之真正，並辯稱限於當年
      度結算時已收回帳款始予列入、當年度之備料應予扣除、
      利潤尚應分予其他支援單位，不能全部由BU2000（即更宇
      公司用康全名義接單之業績）分得、下游廠商遲延交貨，
      員工應扣罰款備抵云云，均屬無據，且顯與誠信原則有違
      ，亦無可取。而原告主張得據以計算其等業績金額及獎金
      標準等語，自非無據。
   3、綜上，本件關於原告乙○○、丁○○及訴外人葉倩秀業績
      獎金之計算，自應以原告所提原告乙○○、丁○○及訴外
      人葉倩秀之業績數據為計算基準。查，原告丁○○92年之
      業績扣除毛利、業務費用及罰款後之利潤為3,700萬301元
      ，業績達成率達301.1%，其業績獎金應為234萬4,321元（
      12,285,000x5%+《37,000,301-12,285,000》X7%）；訴外
      人葉倩秀92年之業績扣除毛利、業務費用及罰款後之利潤
      為9,327萬8,042元，業績達成率達1007.2%，其業績獎金
      為634萬4,243元（9,261,000x 5%+《93,278,042-9,261,
      000》X7%）。即原告乙○○得領取之業績獎金為434萬4,2
      82元（即2,344,321÷2+6,344,243÷2=1,172,160.5+3,17
      2,121.5=4,344,282）。
（六）綜上所述，原告乙○○主張以丁○○及葉倩秀二人利潤之
      一半為其所有，雖非有據，然非不得以該二人之業績獎金
      之一半為原告乙○○所有，從而，原告乙○○計算其利潤
      金額為6,513萬9,171.5元（18,500,150.5元+46,639,021
      元），扣除公司通知費用57萬9,655元後，淨利潤為6,455
      萬9,516.5元，超過其承諾金額之181%以上，其獎金應為
      422萬546元（14,931,000x5%+《64,559,516.5-14,931,00
      0》x7%），原告丁○○計算其利潤金額為1,850萬1 50.5
      元，已超過其承諾金額之151%以上，其獎金應為101萬8,2
      35元（12,285,000x5%+《18,500,150.5-12,285,000》x6.
      5 %），並據以請求被告更宇公司分別給付上開金額，既
      未逾上開本院認定之其等各得請求之金額，自非法所不許
      ，並均加計自起訴狀繕本送達翌日（即94年8月11日）起
      至清償日止，按年息5%計算之利息，為有理由，均應予准
      許。至原告請求被告康全公司應與被告更宇公司共同給付
      上開獎金之本息部分，則均非有據，應予駁回。
六、假執行及免假執行之宣告：
    兩造陳明願供擔保請為宣告假執行或免為假執行，經核原告
    勝訴部分均與規定相符，爰分別酌定相當之擔保金額予以宣
    告。原告其餘假執行之聲請，因其餘之訴駁回而失所據，爰
    併予駁回。
七、本案事證已臻明確，兩造其餘主張陳述及所提之證據，及被
    告康全公司所辯伊公司各項獎金之發放，均係以發放時「仍
    在職」之員工為發放對象，原告等既自92年11月間已任職被
    告更宇公司，自不得以對被告更宇公司之請求向被告康全公
    司主張部分，均毋庸再予審酌，附此敘明。
八、訴訟費用負擔之依據：民事訴訟法第78條、第79條、第85第
    1項後段。
中    華    民    國    95    年    4     月    11    日
                  勞工法庭    法      官  張明輝
以上正本係照原本作成
如對本判決上訴，須於判決送達後20日內向本院提出上訴狀
中    華    民    國    95    年    4     月    11    日
                              法院書記官  周其祥
附錄：
民事訴訟法第392條
法院得宣告非經原告預供擔保，不得為假執行。
法院得依聲請或依職權，宣告被告預供擔保，或將請求標的物提
存而免為假執行。
依前項規定預供擔保或提存而免為假執行，應於執行標的物拍定
、變賣或物之交付前為之。


司法院資訊處製作；財團法人民間司法改革基金會備份。
